【裁判字號】    97,簡上,791
【裁判日期】    971008
【裁判案由】    傷害
【裁判全文】
臺灣板橋地方法院刑事判決             97年度簡上字第791號
上  訴  人  臺灣板橋地方法院檢察署檢察官
被      告  甲○○
上列上訴人因被告傷害案件，不服本院97年度簡字第3930號中華
民國97年5 月30日第一審判決（聲請簡易判決處刑案號：97年度
偵字第8691號），提起上訴，本院管轄之第二審合議庭判決如下
：
    主  文
上訴駁回。
    事實及理由
一、本案經本院審理結果，認第一審以被告甲○○所為係犯刑法
    第二百七十七條第一項之傷害罪，判處拘役三十日，如易科
    罰金，以新臺幣（下同）一千元折算一日，其認事用法均無
    違誤，量刑亦屬適當，應予維持，並引用如附件第一審判決
    書之記載。
二、上訴意旨略以：被告假藉道歉敬酒持酒杯攻擊告訴人，致告
    訴人左臉撕裂傷四點五公分之傷害，僅處拘役三十日，得易
    科罰金，量刑過輕，而求予撤銷改判等語。
三、原審判決認定被告甲○○傷害之事實，迭據被告於偵訊及本
    院審理時認罪不諱，核與告訴人乙○○之指訴相符，並有亞
    東紀念醫院診斷證明書一份附卷可稽，足認被告之自白與事
    實相合，事證甚明。
四、按刑事審判旨在實現刑罰權分配之正義，故法院對於有罪被
    告之科刑，應符合罪刑相當之原則，使輕重得宜，罪當其罪
    ，以契合社會之法律感情，此所以刑法第五十七條明定科刑
    時應審酌一切情狀，尤應注意該條各款所列事項以為科刑輕
    重之標準，縱使基於目的性之考量而必須從重裁量時，亦僅
    得在罪責相當性之範圍內為加，不宜單純為強調刑罰之威嚇
    功能，而從重超越罪責程度為裁，務求「罪刑相當」。且有
    關刑之量定，乃實體法上賦予法院得為自由裁量之事項，倘
    原審法院量刑未逾越法律所規定之範圍，又無濫用權限之情
    形，即不得任意指摘為違法。經查：被告係因友人停車糾紛
    敬酒時與告訴人發生口角，一時激憤，以手持酒杯揮擊告訴
    人左臉頰一下，致告訴人受有左臉部撕裂傷四點五公分之傷
    害，被告自始坦承犯行，惟未能與告訴人達成和解，犯罪後
    之態度尚非甚劣。原審認定被告係犯傷害罪，依刑法第二百
    七十七條第一項、第四十一條第一項前段、刑法施行法第一
    條之一第一項、第二項前段，並審酌上述被告犯罪之動機、
    目的、手段、告訴人所受傷害程度及犯罪後之態度等一切情
    狀，判處拘役三十日，如易科罰金，以一千元折算一日，其
    認事用法均無違誤，量刑亦堪稱妥適，公訴人據告訴人之聲
    請提起上訴難認為有理由，應予駁回。
據上論斷，應依刑事訴訟法第四百五十五條之一第一項、第三項
、第三百六十八條、第三百七十三條，判決如主文。
本案經檢察官謝岳龍到庭執行職務。
中    華    民    國    97    年    10    月    8     日
              刑事第十二庭    審判長法  官  陳  鴻  清
                                    法  官  朱  嘉  川
                                    法  官  劉  安  榕
上列正本證明與原本無異。
不得上訴。
                                    書記官  陳  盈  真
中    華    民    國    97    年    10    月    9     日


司法院資訊處製作；財團法人民間司法改革基金會備份。
